【裁判字號】    97,易,452
【裁判日期】    970229
【裁判案由】    竊盜
【裁判全文】
臺灣臺中地方法院刑事判決               97年度易字第452號
公  訴  人  臺灣臺中地方法院檢察署檢察官
被      告  丙○○
                      號另案.
                    國民
上列被告因竊盜案件，經檢察官提起公訴（九十六年度偵字第二
八九七五號），本院裁定改以簡式審判程序審理，判決如下：
    主    文
丙○○共同竊盜，累犯，處有期徒刑柒月。
    犯罪事實
一、丙○○素行不良，前有多次竊盜犯行，其中於民國九十四年
    間，因竊盜案件，經本院分別判處有期徒刑六月及三月確定
    ，嗣依檢察官之聲請定應執行刑為有期徒刑八月確定在案，
    甫於九十五年七月二十日縮刑期滿執行完畢。詎仍不知悔改
    ，於九十六年十月二十二日凌晨三時十四分許（起訴書誤載
    為二時二十分許），丙○○騎乘其兄陳泳宏所有之車牌號碼
    ＱＤＳ─７９０號輕型機車搭載表弟乙○○（另行審結），
    行經臺中縣外埔鄉○○村○○路東泰四巷二八號甲○○住處
    前，見甲○○之配偶陳怡如所有之車牌號碼ＶＴＬ─１６１
    號輕型機車停放該處屋簷下，且機車龍頭並未上鎖，丙○○
    認有機可趁，而提議竊取之，其二人乃共同基於意圖為自己
    不法所有之犯意聯絡，由乙○○在旁負責把風，丙○○則在
    未發動該機車之情形下，徒手將該機車移至馬路後，由丙○○坐上該竊得之機車，再由乙○○騎乘前開車牌號碼ＱＤＳ
    ─７９０號輕型機車，以在後推動前進之方式，竊取上開陳
    怡如所有之機車得手，並將該竊得之機車推往丙○○臺中縣
    大安鄉○○村○○○路一二○○巷七號住處。嗣甲○○發現
    上開機車失竊後，乃報警處理，警方經由甲○○住處前監視
    器翻拍畫面，得知丙○○與乙○○二人涉嫌重大，乃於同年
    月二十五日晚間八時許，通知乙○○到案說明，嗣經乙○○
    於同日晚間八時四十分許，帶同警方至丙○○上揭住處，經
    獲得丙○○之兄陳泳宏同意搜索後，在丙○○房間內起出上
    開機車經解體後之車身塑膠外殼及前車頭外殼各一個（已由
    甲○○領回）。
二、案經甲○○訴由臺中縣警察局大甲分局報告臺灣臺中地方法
    院檢察署檢察官偵查起訴。
    理    由
一、訊據被告丙○○對於上開犯罪事實供承不諱，並經證人即共
    同被告乙○○於警詢及偵查中證述：伊與表哥即被告於九十
    六年十月二十二日凌晨，由被告騎乘車牌號碼ＱＤＳ─７９
    ０號輕型機車載伊在臺中縣外埔鄉○○村○○路東泰四巷二
    八號住宅屋簷下，被告發現該地有一部機車，就叫伊下車查
    看那一部機車龍頭有沒有鎖，伊看了之後發現沒有鎖，被告
    就下車竊取那一部機車，伊在一旁負責把風，被告徒手將該
    機車牽到大馬路後，便坐在機車上面叫伊推，伊等就將機車
    推到被告住處等語、證人即被害人甲○○於警詢時證述：伊
    配偶陳怡如所有之車牌號碼ＶＴＬ─１６１號輕型機車，於
    九十六年十月二十二日凌晨二時三十分許，停放在其臺中縣
    外埔鄉○○村○○路東泰四巷二八號住處屋簷下，於同日上
    午八時許發現遭竊，經調閱住家路口監視器，發現二名可疑
    年輕人於同日凌晨三時十四分許，一人徘徊穿梭於現場，另
    一人拄著二支柺杖往伊停放機車處行竊該機車，並騎走該機
    車，伊不認識該二人，但經朋友告知該拄著柺杖行走之人，
    綽號跛腳興，住在大安鄉五甲莊附近，另一人經伊指認即共
    同被告乙○○，因伊之前有將該輕型機車大燈改裝過，有用
    鋸子在大燈下方切割，所以伊肯定警方在被告住處查獲之機
    車車身塑膠外殼及前車頭外殼是伊機車之外板等語、證人即
    被告之兄陳泳宏於警詢時證述：被告曾於九十六年十月二十
    一日晚上十一時許，至臺中縣大甲鎮○○路特獎遊藝場內，
    向伊借用車牌號碼ＱＤＳ─７９０號輕型機車等語，均互核
    相符，並有被害人甲○○領回上開機車車身之塑膠外殼及前
    車頭外殼後所出具之贓物認領保管單、車牌號碼ＱＤＳ─７
    ９０號及車牌號碼ＶＴＬ─１６１號輕型機車之車籍查詢─
    基本資料詳細畫面、失車紀錄、臺中縣警察局車輛協尋電腦
    輸入單各一份、監視器翻拍照片六張附卷可稽，足徵被告之
    自白，顯與事實相符，堪以採信。從而，本件事證明確，被
    告上開竊盜之犯行，已堪認定，應予依法論科。
二、核被告所為，係犯刑法第三百二十條第一項之普通竊盜罪。
    被告與共同被告乙○○就上開竊盜犯行，有犯意聯絡及行為
    分擔，均為共同正犯。又被告前於九十四年間，因竊盜案件
    ，經本院分別判處有期徒刑六月及三月確定，嗣依檢察官之
    聲請定應執行刑為有期徒刑八月確定在案，甫於九十五年七
    月二十日縮刑期滿執行完畢等情，有臺灣臺中地方法院檢察
    署刑案資料查註紀錄表及臺灣高等法院被告前案紀錄表各一
    份在卷可按，被告丙○○於受有期徒刑執行完畢後，五年以
    內再故意犯本件有期徒刑以上之罪，為累犯，應依法加重其
    刑。爰審酌被告素行不良，有多次竊盜犯行，並入監執行完
    畢（有前揭刑案資料查註紀錄表及前案紀錄表可稽），猶不
    知尊重他人之財產權，擅自竊取他人車輛，造成被害人損害
    ，行為殊不足取，惟念其犯罪手段尚屬平和，及其犯後坦承
    犯行，尚知悔悟等一切情狀，量處有期徒刑七月，以示懲儆
    。
據上論斷，應依刑事訴訟法第二百七十三條之一第一項、第二百
九十九條第一項前段，刑法第二十八條、第三百二十條第一項、
第四十七條第一項，判決如主文。
本案經檢察官丁○○到庭執行職務。
中    華    民    國    97    年     2    月    29    日
                        刑事第一庭  法  官  郭妙俐
上正本證明與原本無異。
如不服本判決，應於判決送達後十日內向本院提出上訴狀，上訴
於臺灣高等法院臺中分院（須附繕本）。
上訴書狀如未敘述理由，應於上訴期間屆滿後二十日內補提理由
書於本院。
                                    書記官  陳玉芬
中    華    民    國    97    年     2    月    29    日
附錄本案論罪科刑法條全文
刑法第三百二十條
意圖為自己或第三人不法之所有，而竊取他人之動產者，為竊盜
罪，處五年以下有期徒刑、拘役或五百元以下罰金。
意圖為自己或第三人不法之利益，而竊佔他人之不動產者，依前
項之規定處斷。
前二項之未遂犯罰之。


司法院資訊處製作；財團法人民間司法改革基金會備份。
